高雄高等行政法院判決　　　　　　　　　　　　　　九十三年度訴字第六一七號
　　　　　　　　　　　　　　　.
　　原　　　告　中美水泥製品股份有限公司
　　代　表　人　甲○○　董事長.
　　訴訟代理人　丙○○
　　被　　　告　財政部臺灣省南區國稅局
　　代　表　人　乙○○　局長
　　訴訟代理人　丁○○
右當事人間因稅捐稽徵法事件，原告不服財政部中華民國九十三年六月二日台財訴字
第０九三０００八九七０號訴願決定，提起行政訴訟。本院判決如左：
　　主  文
原告之訴駁回。
訴訟費用由原告負擔。
　　事  實
甲、事實概要：
緣法務部調查局臺南市調查站（下稱臺南市調查站）查獲原告涉嫌於民國（下同）八
十八年十二月至八十九年六月間銷售貨物，銷售額計新臺幣（下同）八、０四０、三
０六元，未依規定開立統一發票予實際買受人，卻開立予非實際交易對象之裕庭企業
行，乃檢附起訴書、調查筆錄等相關資料，移由臺南市稅捐稽徵處通報高雄縣稅捐稽
徵處，因營業稅業務自九十二年一月一日起改由被告接辦，經被告審理結果，依稅捐
稽徵法第四十四條規定按查明認定之銷售總額處百分之五罰鍰計四０二、０一五元。
原告不服，申經復查結果，未獲變更，提起訴願，經遭決定駁回，遂提起本件行政訴
訟。
乙、兩造聲明：
一、原告聲明求為判決：
（一）訴願決定、復查決定及原處分均撤銷。
（二）訴訟費用由被告負擔。
二、被告聲明求為判決：
（一）原告之訴駁回。
（二）訴訟費用由原告負擔。
丙、兩造主張之理由：
一、原告起訴意旨略謂：
（一）按原告八十八年十二月至八十九年六月間銷售貨物予裕庭企業行，前後交易均
      依行為時營業稅法第三十二條之規定依法開立統一發票予實際交易之裕庭企業
      行，此有雙方訂立之材料買賣合約書，貨物運送單及裕庭企業行開給原告由原
      告兌領之貨款支票可資佐證，為被告所不爭之事實，惟原處分、復查決定及訴
      願決定以該企業行之負責人黃國禎於八十九年十一月二十六日在臺南市調查站
      所作調查筆錄為唯一證據，謂渠之供稱係渠以亦慶營造有限公司（下稱亦慶公
      司）、立信營造有限公司（下稱立信公司）等公司承包營造工程，再以其控管
      之裕庭企業行等四家商號包小包，俟完工時，先以四家商號名義接受銷貨廠商
      之發票開立，前揭公司付款給該等四家商號，均是由其將款項撥入裕庭企業行
      ，再由裕庭企業行付款，是裕庭企業行僅為原告名義上之銷售人，謂原告明知
      系爭工程為亦慶公司所標得，卻未依規定開立統一發票予亦慶公司，而開立予
      非實際交易對象之裕庭企業行，縱非故意，難謂無過失。按被告作此主觀之認
      定事實，實已流於偏見，以一般交易商情而言，亦慶公司雖標得工程，惟亦慶
      公司及裕庭企業行既均為黃國禎所控管，其又是工地對外管理一切之經理，其
      以其為負責人之裕庭企業行再行分包工程，實務上工程大包、中包、小包之工
      程分包情形，屬經常存在之事實，究其內情是否果如有公權力可憑行使之被告
      事後所言之情形，以一般商情而論，契約之訂立，買賣之成交，乃基於雙方之
      合意行為，黃國禎以其分包身分之裕庭企業行與原告訂約，原告在當時是否明
      知或可得知黃國禎之分包行為所隱含的內在其他法律行為，以此主觀偏見之認
      定，實有違經驗法則，亦有失公平正義原則。不僅如此，黃國禎之供稱其付款
      之規劃，亦僅其一人知悉，其當不致於對原告真實以告，果真如被告認定有「
      明知」或「過失」之罪有應得，原告非不清楚應開立統一發票予實際買受人之
      規定，同樣是依規定開立統一發票，原告又何須自尋困擾，被告偏離事實之論
      理，難謂無論理法則之違反。又黃國禎關於付款之自白是否得為證據仍應查明
      是否與事實相符，惟查全案僅聽任被告引用黃國禎筆錄之自白為據，卻未見被
      告本於職權調查事證之依法行政行為，去向黃國禎探究其所言由亦慶公司撥款
      予裕庭企業行之事實證據存在，並證實原告是否顯係配合向亦慶公司請款，依
      該公司之要求開給裕庭企業行，按此未經證實自白之引用，當涉及受冤枉第三
      人之權益損害，更應妥慎斟酌，況原告與裕庭企業行訂立契約，取得其貨款支
      票，為不爭之事實，對於有利原告之證據資料更應加以注意，是否可任憑一方
      之自白，即推定原告當時明知或可知悉而有過失，凡此業已違反「違章處罰之
      論處應憑證據」最高行政法院判例之意旨。
（二）又原處分、復查決定、訴願決定以「黃國禎負責控管五家公司所有財物及業務
      之推行」、「亦慶公司承攬台南市和順寮農場區段徵收工程，立信公司承攬台
      南科技工業區填土工程，該二項工程皆由黃君擔任專案經理，負責該工程之所
      有業務」、「於前揭公司對外承攬工程及簽約時，先以‧‧‧四家商號名義接
      受下包銷貨廠商開立統一發票‧‧‧即將前揭公司之營業所得分散於致豪等四
      家商號」，「又依營利事業所得稅結申報資料查得‧‧‧利潤高達三倍顯不合
      常情‧‧‧另由‧‧‧財產目錄所載，裕庭企業行八十八年至八十九年僱用員
      工人數各三人」、「綜上‧‧‧更可確認訴願人（即原告）之實際交易對象係
      亦慶公司」（以上詳見訴願決定書第三、四頁）等等為由，推定原告與裕庭企
      業行之交易實際對象係亦慶公司，按以此間接情況證據僅能作為裕庭企業行違
      反稅法規定之證明，若以此推定原告與其有因果關係或方法結果之牽連，依證
      據法則及論理法則而論，則被告認事用法未見持平公允。一般商業之情形對工
      程業而言，工程有大包、中包、小包各階段承包之事實存在，此為工程業之慣
      行，黃國禎既擔任亦慶公司之專案經理又負責控管所有財物及業務之推行，其
      分包本身公司之工程亦為常情，為一般公司攏絡重要幹部另行酬勞的一種方法
      ，於黃國禎得全權掌控業務之情形，原告對其分包是否隱藏內情，實難加持疑
      ，亦難得知，是以原告與黃國禎之裕庭企業行訂立合約時為防患未來滋生商業
      糾紛，由亦慶公司在合約上就貨品之提供見證同意，原告誠以善盡注意責任及
      公司法規定遵守。被告復以其立於公權力優勢之地位，謂裕庭企業行依其營利
      事業所得稅申報資料及財產目錄所載，可見不合常情，不合理與稅法有違之情
      況，據此指摘原告更可確認實際交易對象為亦慶公司，誠屬於攻擊防禦間陷原
      告處武器不平等之困境，其加以處罰實有失公平正義原則；且按原告對無生意
      可做尚恐不及，況，被告事後所查得之可供研判資料，是因其受於課稅調查權
      公權力之行使所助，對原告而言，上開資料並非屬資訊公開之範疇，非原告所
      能得知，亦非原告能隨手可得，非原告必然知之，被告據此要求原告「更可確
      認」實際交易對象為誰，如緣木求魚，極為不公。
（三）至被告再行指摘「工程工地位於偏僻地區，亦未設有辦公室」、「發票送至工
      地交付‧‧‧工地領取支票，核與一般常情不符」，此項論證更與事實及經驗
      法則大相違背，以一個從來沒有過工程營造經驗及專業的人來講，相信沒有一
      個人會去否認在大型工程進行中沒有或不需要工作所或工地辦公室之存在事實
      ，這種在全國任何地方只要有工程動工即有工作所存在之事實為必然，當非被
      告於事後再以「未設有辦公處所」一言蔽之。同理，工程所在地之辦公處所，
      既為工程進行之指揮調度中心，貨品送達、驗收、存放、發票之支付，依照工
      程進度驗收請款等等，均須透過現場工地辦公人員之接洽及處理方能完成，被
      告執此理由顯不明行業特質，昧於事實之見解，與瞎子摸象之感受何異，其主
      張自難作為論處原告未依法開立統一發票予實際交易對象之論據。
二、被告答辯意旨略謂：
（一）按「營利事業依法規定應給與他人憑證而未給與，應自他人取得憑證而未取得
      ，或應保存憑證而未保存者，應就其未給與憑證、未取得憑證或未保存憑證，
      經查明認定之總額，處百分之五罰鍰。」為稅捐稽徵法第四十四條所明定。次
      按「營業人銷售貨物或勞務，應依本法營業人開立銷售憑證時限表規定之時限
      ，開立統一發票交付買受人。」為行為時營業稅法第三十二條第一項前段所規
      定。又「對外營業事項之發生，營利事業應於發生時自他人取得原始憑證，如
      進貨發票，或給與他人原始憑證，如銷貨發票。」為稅捐稽徵機關管理營利事
      業會計帳簿憑證辦法第二十一條第一項前段所規定。另「人民違反法律上之義
      務而應受行政罰之行為，法律無特別規定時，雖不以出於故意為必要，仍須以
      過失為其責任條件。但應受行政罰之行為，僅須違反禁止規定或作為義務，而
      不以發生損害或危險為其要件者，推定為有過失，於行為人不能舉證證明自己
      無過失時，即應受處罰。」、「納稅義務人違反作為義務而被處行為罰，僅須
      其有違反作為義務之行為即應受處罰。」為司法院釋字第二七五號及第五０三
      號所解釋。
（二）查本件原告係銷售高壓連鎖地磚及導盲磚未開立統一發票予實際買受人即亦慶
      公司，而開立予非實際交易對象之裕庭企業行，有關亦慶公司涉嫌以虛設其他
      行號詐術逃漏稅捐之事證，業經臺灣臺南地方法院檢察署（下稱臺南地檢署）
      檢察官九十年度偵字第八二一號起訴書提起公訴在案。按黃國禎係厚滋營造有
      限公司（下稱厚滋公司）、日產石材企業股份有限公司（下稱日產公司）及啟
      統營造有限公司（下稱啟統公司）負責人，另與立信公司及義明營造有限公司
      （下稱義明公司）等合計五家營利事業均在臺南市○○路○段三０一巷八十弄
      二十八號設立總管理處，由黃國禎負責控管所有財物及業務之推行，亦慶公司
      承攬臺南市和順寮農場區段徵收工程，而立信公司八十八年度承攬臺南科技工
      業區填土工程，該二項工程皆由黃國禎擔任專案經理，負責該工程之所有業務
      ，黃國禎意圖逃漏前揭公司各項營業稅捐，以陳耀宗、鄭玉進、謝敬福及其本
      人名義，虛設「致豪企業社」、「玉進企業行」、「敬福企業行」及「裕庭企
      業行」等四家營利事業，於前揭公司對外承攬工程及簽約時，先以致豪企業社
      等四家商號名義接受下包銷貨廠商開立之統一發票，再由致豪企業社等四家商
      號虛增銷貨金額開立無交易事實之統一發票供前揭公司作為進項憑證，以申報
      扣抵銷項稅額，並以此詐術逃漏前揭公司營業稅之稽徵，即將前揭公司之營業
      所得分散於致豪企業社等四家商號，規避稽徵機關對於前揭公司營利事業所得
      稅之稽徵，有黃國禎、亦慶與立信公司營造集團之共同會計陳宜萍及交易相對
      人陳耀宗在臺南市調查站所作調查筆錄均有相同之陳述。又依營利事業所得稅
      結算申報資料，查得：(1)裕庭企業行八十七年至八十八年間有關砂石之進貨四
      、一五二、七二０元，同期間開立土方款統一發票金額一二、三七七、四二０
      元予立信公司，利潤高達三倍顯不合常情；另取得貨運公司開立之運費統一發
      票，金額高達一０、七九三、九八九元，亦即運送四百十餘萬元之砂石卻得花
      費一千餘萬元運費，顯不合理。(2)另由營利事業所得稅結算申報書及財產目錄
      所載，裕庭企業行八十八年至八十九年僱用員工人數各三人，用於土方工程之
      機具有挖土機二台、堆土機及鏟土機各一台。綜上，裕庭企業行係黃國禎為規
      避亦慶公司應納之稅負所虛設，並無實際交易行為，而依所附材料買賣合約書
      記載運迄地點為臺南市和順寮農場，該農場區段徵收工程係由亦慶公司所承攬
      ，更可確認原告之實際交易對象係亦慶公司。又裕庭企業行係由黃國禎所虛設
      ，其無進銷貨事實，虛進虛開統一發票，逃漏稅捐違反稅捐稽徵法案件，業經
      臺南市調查站移送臺南地檢署檢察官偵查起訴，並經臺灣臺南地方法院（下稱
      臺南地院）九十三年二月五日判決有罪確定，有臺南地院九十二年度簡字第四
      九七號刑事簡易判決書可稽。
（三）次查，黃國禎於八十九年十一月二十八日在臺南市調查站所作調查筆錄供稱，
      前揭公司承包營造工程時，大都係以前揭公司承包及簽約，再以其所控管之裕
      庭企業行等四家商號包小包，俟完工時，先以該等四家商號名義接受銷貨廠商
      之發票開立；前揭公司付款給該等四家商號，均是由其將款項撥入裕庭企業行
      等商號之金融帳戶內，若裕庭企業行等商號須付款給下游廠商，再由裕庭企業
      行等商號付款，是裕庭企業行僅為原告名義上之銷售人，其實際交易對象為亦
      慶公司，已無疑義；至稱亦慶公司為材料買賣合約書見證之第三人及確實在該
      工地取得裕庭企業行支付貨款支票乙節，查依黃國禎上開調查筆錄，其既稱裕
      庭企業行係為名義上接受銷貨廠商之發票開立，則該合約書立約人甲方實為亦
      慶公司，另原告之業務經理黃明福於九十二年四月八日至被告所屬高雄縣分局
      之談話筆錄供稱，原告係由政府公報得知亦慶公司標得臺南市歷史博物館工程
      （和順寮農場區段徵收工程），其欲推銷連鎖地磚，遂至臺南市和順寮工地，
      於工地遇見黃國禎（裕庭企業行負責人），即與黃國禎接洽買賣地磚事宜；另
      稱該批地磚由裕庭企業行自行派車至原告營業處載貨，運費由裕庭企業行自行
      負擔，貨物之交貨日期、數量、品名、規格、交付人及簽收人詳如送貨單所載
      ，原告每月交貨後，由其將請款單、發票送至工地交付予工地小姐，再由裕庭
      企業行開立支票支付貨款，其每月至臺南市和順寮工地領取支票。是原告應知
      系爭工程係由亦慶公司承攬，又其提供材料買賣合約書之立合約書人有裕庭企
      業行及亦慶公司並列，另查原告自八十八年十二月起至八十九年六月止，幾乎
      每天出貨（其送貨單有二三三張），卻未依營業人開立銷售憑證時限表規定開
      立統一發票，僅開立統一發票五張（字軌號碼：ＸＺ00000000、ＹＺ
      00000000、ＹＸ00000000、ＺＶ00000000及ＡＴ0
      0000000），顯係配合向亦慶公司請款，依該公司之要求開給裕庭企業
      行。又黃明福說明其將請款單、發票送至工地交付予工地小姐，再由裕庭企業
      行開立支票支付貨款，由其每月至臺南市和順寮工地領取支票等語，惟查系爭
      工程工地位於偏僻地區，亦未設有辦公處所，所稱其請款單、發票送至工地交
      付予工地小姐及每月至臺南市和順寮工地領取支票，惟該工地小姐姓名已忘記
      ，簽收紀錄未保存，核與一般常情不符，是原告稱其實際交易對象為裕庭企業
      行乙節，所訴洵不足採，有臺南地檢署檢察官起訴書、臺南市調查站調查筆錄
      及原告代理人黃明福談話筆錄影本可稽。本件原告明知系爭工程為亦慶公司所
      標得，卻未依規定開立統一發票予亦慶公司，而開立予非實際交易對象之裕庭
      企業行，縱非故意，難謂無過失，參諸首揭司法院解釋意旨，自應處罰，被告
      按查明認定之銷售總額處百分之五之罰鍰四０二、０一五元，並無違誤，應予
      維持。綜上，原告之訴顯無理由，請駁回其訴。
　　理  由
一、按「營利事業依法規定應給與他人憑證而未給與，‧‧‧，應就其未給與憑證、
    ‧‧‧，經查明認定之總額，處百分之五罰鍰。」、「營業人銷售貨物‧‧‧，
    應依本法營業人開立銷售憑證時限表規定之時限，開立統一發票交付買受人。」
    、「對外營業事項之發生，營利事業應於發生時‧‧‧給與他人原始憑證，如銷
    貨發票。‧‧‧」、「前項所稱營業事項包括營利事業之貨物、資產、勞務等交
    易事項。」分別為稅捐稽徵法第四十四條、行為時營業稅法第三十二條第一項前
    段、稅捐稽徵機關管理營利事業會計帳簿憑證辦法第二十一條第一項及第二項所
    明定。是營業人有出售貨物之交易事實，即需依規定給與對方銷貨憑證，若未給
    與憑證，即屬違章行為，其理甚明。
二、經查，臺南市調查站查獲原告涉嫌於八十八年十二月至八十九年六月間銷售高壓
    連鎖地磚及導盲磚等貨物，銷售額計八、０四０、三０六元，未依規定開立統一
    發票予實際買受人，卻開立予非實際交易對象之裕庭企業行，乃檢附起訴書、調
    查筆錄等相關資料，移由臺南市稅捐稽徵處通報高雄縣稅捐稽徵處，因營業稅業
    務自九十二年一月一日起改由被告接辦，經被告審理結果，依稅捐稽徵法第四十
    四條規定按查明認定之銷售總額處百分之五罰鍰計四０二、０一五元等情，為兩
    造所不爭執，並有臺南市調查站九十一年七月一日調南市字第０九一六六四０三
    四六０號函、臺南地檢署檢察官九十年度偵字第八二一號起訴書及被告專案申請
    調檔統一發票查核清單等附於原處分卷可稽，堪以信實。
三、本件原告主張：原告八十八年十二月至八十九年六月間銷售貨物予裕庭企業行，
    前後交易均依行為時營業稅法第三十二條之規定依法開立統一發票予實際交易之
    裕庭企業行，惟原處分、復查決定及訴願決定以該企業行之負責人黃國禎於八十
    九年十一月二十六日在臺南市調查站所作調查筆錄為唯一證據，謂原告明知系爭
    工程為亦慶公司所標得，卻未依規定開立統一發票予亦慶公司，而開立予非實際
    交易對象之裕庭企業行，縱非故意，難謂無過失；被告作此主觀之認定事實，實
    已流於偏見，本案僅聽任被告引用黃國禎筆錄之自白為據，卻未見被告本於職權
    調查事證之依法行政行為，去向黃國禎探究其所言由亦慶公司撥款予裕庭企業行
    之事實證據存在，並證實原告是否顯係配合向亦慶公司請款，依該公司之要求開
    給裕庭企業行，按此未經證實自白之引用，當涉及受冤枉第三人之權益損害，更
    應妥慎斟酌，況原告與裕庭企業行訂立契約，取得其貨款支票，為不爭之事實，
    對於有利原告之證據資料更應加以注意，是否可任憑一方之自白，即推定原告當
    時明知或可知悉而有過失，凡此業已違反「違章處罰之論處應憑證據」云云。
四、惟查，黃國禎係厚滋公司、日產公司及啟統公司負責人，另與立信公司及義明公
    司等合計五家營利事業均在臺南市○○路○段三０一巷八十弄二十八號設立總管
    理處，由黃國禎負責控管所有財物及業務之推行，亦慶公司承攬臺南市和順寮農
    場區段徵收工程，而立信公司八十八年度承攬臺南科技工業區填土工程，該二項
    工程皆由黃國禎擔任專案經理，負責該工程之所有業務，而黃國禎意圖逃漏前揭
    公司各項營業稅捐，乃以陳耀宗、鄭玉進、謝敬福及其本人名義，虛設「敬福企
    業行」、「致豪企業社」、「玉進企業行」及「裕庭企業行」等營利事業，並於
    前揭公司對外承攬工程及簽約時，先以裕庭企業行等四家商號名義接受下包銷貨
    廠商開立之統一發票，再由裕庭企業行等四家商號，虛增銷貨金額開立無交易事
    實之統一發票供亦慶等公司作為進項憑證，以申報扣抵銷項稅額，前揭公司付款
    給該等四家商號，均是由其將款項撥入裕庭企業行等商號之金融帳戶內，若裕庭
    企業行等商號須付款給下游廠商，再由裕庭企業行等商號付款，並以此詐術逃漏
    前揭公司營利事業所得稅之稽徵，即將亦慶等公司之營業所得分散於裕庭企業行
    等四家商號，藉以規避稽徵機關對於渠等營利事業所得稅之稽徵等情，此有黃國
    禎、亦慶與立信公司營造集團之共同會計陳宜萍及交易相對人陳耀宗在臺南市調
    查站所作調查筆錄可憑，並有臺南地檢署檢察官九十年度偵字第八二一號起訴書
    、臺南地院九十二年度簡字第四九七號刑事簡易判決書等影本附卷可稽。次查，
    依裕庭企業行營利事業所得稅結算申報資料，該行八十七年至八十八年間有關砂
    石之進貨四、一五二、七二０元，同期間開立土方款統一發票金額一二、三七七
    、四二０元予立信公司，又該行取得貨運公司開立之運費統一發票，金額高達一
    ０、七九三、九八九元等情，此有裕庭企業行前述營利事業所得稅結算申報資料
    、發票等影本附卷足按，是該行販售四、一五二、七二０元之砂石，其利潤高達
    三倍，另運送四百十餘萬元之砂石卻得花費一千餘萬元運費，顯與常情有違。另
    由裕庭企業行營利事業所得稅結算申報書及財產目錄所載，該行八十八年至八十
    九年僱用員工人數各三人，用於土方工程之機具有挖土機二台、堆土機及鏟土機
    各一台，此亦有裕庭企業行前述營利事業所得稅結算申報書及財產目錄可按，依
    其所有之員工及機具，顯無法實際營運前揭之業務，顯見該企業行係黃國禎為規
    避亦慶公司應納之稅負所虛設，並無實際交易行為。而依原處分卷所附原告與裕
    庭企業行之材料買賣合約書記載運迄地點為臺南市和順寮農場，該農場區段徵收
    工程係由亦慶公司所承攬，況亦慶公司在該合約書中亦蓋有其公司章，均足證原
    告亦知悉其實際交易對象應為亦慶公司。另查，原告自八十八年十二月起至八十
    九年六月止，幾乎每天出貨（其送貨單有二三三張），卻未依營業人開立銷售憑
    證時限表規定開立統一發票，僅開立統一發票五張（字軌號碼：ＸＺ00000
    000、ＹＺ00000000、ＹＸ00000000、ＺＶ0000000
    0及ＡＴ00000000），顯係配合向亦慶公司請款，依該公司之要求開給
    裕庭企業行。另原告之業務經理黃明福於九十二年四月八日至被告所屬高雄縣分
    局之談話筆錄，雖供稱原告係由政府公報得知亦慶公司標得臺南市歷史博物館工
    程（和順寮農場區段徵收工程），其欲推銷連鎖地磚，遂至臺南市和順寮工地，
    於工地遇見黃國禎（裕庭企業行負責人），即與黃國禎接洽買賣地磚事宜，該批
    地磚由裕庭企業行自行派車至原告營業處載貨，運費由裕庭企業行自行負擔，貨
    物之交貨日期、數量、品名、規格、交付人及簽收人詳如送貨單所載，原告每月
    交貨後，由其將請款單、發票送至工地交付予工地小姐，再由裕庭企業行開立支
    票支付貨款，其每月至臺南市和順寮工地領取支票等語。然查，系爭工程工地位
    於偏僻地區，亦未設有辦公處所，所稱其請款單、發票送至工地交付予工地小姐
    及每月至臺南市和順寮工地領取支票，惟該工地小姐姓名已忘記，簽收紀錄未保
    存，亦核與一般常情不符，顯係事後飾卸之詞，委無足取，是原告稱其實際交易
    對象為裕庭企業行乙節，洵不足採。
五、復按「人民違反法律上之義務而應受行政罰之行為，法律無特別規定時，雖不以
    出於故意為必要，仍須以過失為其責任條件。但應受行政罰之行為，僅須違反禁
    止規定或作為義務，而不以發生損害或危險為其要件者，推定為有過失，於行為
    人不能舉證證明自己無過失時，即應受處罰。」、「納稅義務人違反作為義務而
    被處行為罰，僅須其有違反作為義務之行為即應受處罰。」為司法院釋字第二七
    五號及第五０三號所解釋。準此，除非行為人能舉證證明自己無過失，否則僅須
    其有違反作為義務之行為即推定其有過失，而應受處罰。末查，稅捐稽徵法第四
    十四條係就營利事業違反應依法規定給與他人憑證而未給與等作為義務，所為處
    罰規定，而該條所謂「依法」，係指依本件行為時營業稅法第三十二條第一項：
    「營業人銷售貨物或勞務，應依本法營業人開立銷售憑證時限表規定之時限，開
    立統一發票交付買受人」規定而言，而所謂「他人」，則指貨物或勞務之直接買
    受人或直接銷售人，不包括直接買受人或直接銷售人以外之他人。據此，營利事
    業未依「營業人開立銷售憑證時限表」之規定，給予「直接買受人」憑證或自「
    直接銷售人」取得憑證，即構成稅捐稽徵法第四十四條之違法行為。查裕庭企業
    行既為虛設之行號，自無向原告購買貨物之事實，然原告卻開立統一發票予裕庭
    企業行，參諸上述司法院釋字第二七五號解釋及第五０三號解釋，縱稱非屬故意
    之行為，亦難辭過失之責，而應受處罰。又原告既未舉證證明自己就上揭行為並
    無過失，則被告按查明認定之銷售總額處原告百分之五罰鍰，即無不合。
六、綜上所述，被告以原告未依規定開立統一發票予實際買受人，卻開立予非實際交
    易對象之裕庭企業行，乃依稅捐稽徵法第四十四條規定，以經查明認定之銷售總
    額八、０四０、三０六元，科處百分之五之罰鍰四０二、０一五元，其認事用法
    ，並無違誤。復查決定及訴願決定遞予維持，亦無不合。原告起訴求為撤銷訴願
    決定及原處分（含復查決定），為無理由，應予駁回。
據上論結，本件原告之訴為無理由，爰依行政訴訟法第一百九十五條第一項後段、第
九十八條第三項前段，判決如主文。
中　　　華　　　民　　　國　　九十三　　年　　 十二 　　月　　二十一　　日
                              高雄高等行政法院第二庭
                                          審判長法官  呂佳徵
                                          法      官　蘇秋津
                                          法      官　林勇奮
右為正本係照原本作成。
如不服本判決，應於判決送達後二十日內向本院提出上訴書狀，其未表明上訴理由者
，應於提起上訴後二十日內向本院提出上訴理由書（須按對造人數附繕本）；如於本
判決宣示或公告後送達前提起上訴者，應於判決送達後二十日內補提上訴理由書（須
附繕本）。未表明上訴理由者，逕以裁定駁回。提起上訴應預繳送達用雙掛號郵票七
份（每份三十四元）。
中　　　華　　　民　　　國　　九十三　　年　　 十二 　　月　　二十一　　日
                                          法院書記官  黃玉幸
